【裁判字號】    89,中簡上,18
【裁判日期】    890530
【裁判案由】    公共危險
【裁判全文】
台灣台中地方法院刑事判決                        八十九年度中簡上字第一八號
    上  訴  人  台灣台中地方法院檢察署檢察官
    被      告  丙○○
右上訴人因被告公共危險案件，不服台灣台中地方法院台中簡易庭八十八年度中簡字
第二四三九號中華民國八十八年十月二十二日第一審簡易判決（聲請案號：八十八年
度偵字第二○三六三號），提起上訴並移送併案審理（八十八年度偵字第二二八七二
號），本院合議庭為第二審判決如左：
    主    文
上訴駁回。
    事實及理由
一、本案經本院審理結果，認第一審簡易判決認事用法及量刑均無不當，應予維持，
    並引用第一審判決書（含台灣台中地方法院檢察署檢察官簡易判決處刑聲請書）
    記載之事實、證據及理由。
二、上訴人上訴意旨略以：「被告丙○○酒醉駕車同時撞傷甲○○、乙○○等二人，
    並致機車毀損等情，業據被害人提出告訴在案，原審未併予審理；且被告犯罪後
    未與被害人和解以賠償損害，是原審僅量處被告有期徒刑三月，顯屬過輕」等情
    。然查：（一）被告雖確於警局及偵查中供承其駕駛自用小客車同時撞傷甲○○
    、乙○○等二人，並致甲○○所駕乘之機車毀損等情不諱，惟本件被告係因駕車
    應注意道路交通安全規則之規定，且依當時情形並無不能注意之情事，而於駕駛
    車輛應注意能注意而不注意上開規定，以致肇事，致被害人甲○○及乙○○受傷
    ，足見被告上開肇事行為應屬過失，此外尚乏積極證據足證被告酒醉駕車即為故
    意撞傷甲○○、乙○○及故意毀損機車，從而本件被告駕車傷害甲○○及乙○○
    ，並致機車毀損之行為，僅係出於應注意能注意而不注意之過失行為所致，顯與
    原審判決被告服用酒類，不能安全駕駛動力交通工具而駕駛犯行部分，並無方法
    結果之牽連犯關係，而屬犯意各別，行為互殊之數罪，應分別論罪科刑。（二）
    再查，本件公訴人聲請原審簡易判決處刑時，既因被害人均未就被告過失傷害部
    分提出告訴，致聲請原審簡易判決處刑之範圍僅及於被告所涉公共危險部分之犯
    行，並未及於上訴人所指涉嫌傷害及毀損部分之犯行，是上訴人據被告尚涉有上
    開傷害及毀損犯行，而指摘原審未及審酌，漏未裁判云云，顯屬誤會。是原審判
    處被告有期徒刑三月，如易科罰金，以三百元折算一日，用法量刑均無不合，本
    件上訴為無理由，應予駁回。從而移送併案審理部分（台灣台中地方法院檢察署
    八十八年度偵字第二二八七二號），自應由檢察官另為適當之處理，附此敘明。
三、被告經合法傳喚，無正當理由不到庭，爰不待其陳述，逕行判決。
據上論斷，應依刑事訴訟法第四百五十五條之一第一項、第三項、第三百七十三條、
第三百六十八條、第三百七十一條，判決如主文。
中      華      民      國      八十九        年    五    月    三十    日
                                台灣台中地方法院刑事第六庭
                                    審判長法  官  蔡秉宸
          法  官  黃峻隆
                                          法  官  許惠瑜
右正本證明與原本無異。
不得上訴。
                                          書記官
中      華      民      國      八十九        年   五    月     三十一 日


司法院資訊處製作；財團法人民間司法改革基金會備份。
